RODRIGO TURELL ALAYÓN

Desarrollador Web



¡Hola! Mi nombre es Rodrigo, tengo 33 años y soy **licenciado en ciencias de la comunicación.** Trabajé como redactor creativo y diseñador gráfico en diferentes agencias de publicidad y actualmente me desempeño de manera freelance.

Me gustan los desafios e intento actualizarme constantemente. Además de comunicación, redacción creativa y dirección de arte, estudié desarrollo **Front-End** en Hack Academy donde aprendí HTML5, CSS, Bootstrap, JavaScript, Vue.js y más.

Si bien tengo un perfil marcado como desarrollador Front-End, tengo intenciones de crecer en la profesión y para lograrlo me parece relevante seguir en constante aprendizaje. Actualmente estoy estudiando desarrollo **Back-End** y tengo pensado en la medida de lo posible seguir con Node.js y React.

ESTUDIOS

• Desarrollo Back End.

Hack Academy (PHP, Laravel, MySQL).

Desarrollo Front End.

Hack Academy (HTML5, CSS, Bootstrap, JavaScript, JQuery, AJAX, JSON, Vue.js).

• Licenciatura en Ciencias de la Comunicación.

FIC - Universidad de la República.

Redacción Publicitaria
Dirección de Arte.

El Laboratorio (Círculo Uruguayo de la Publicidad).

Redacción Creativa
Dirección de Arte.

Brother Escuela de Creativos.

IDIOMAS

Inglés - Nivel Avanzado
(Escrito y Oral).



EXPERIENCIA LABORAL

2018 - Presente

Desarrollador Web & Diseñador Gráfico.

Freelance.

Montevideo, Uruguay.

2016 - 2018

Diseñador Gráfico.

Nubimedia.

Buenos Aires, Argentina.

2013 - 2015

Redactor Creativo.

Escenario Publicidad. Montevideo, Uruguay.

2011 - 2013

Redactor Creativo

VACA Boutique Creativa. Montevideo, Uruguay.

CONTACTO

- rodrigoturell@gmail.com
- (+598) 98 30 31 26
- (in) /in/rodrigoturell
- Rturell